Config:
  hfst:
    Gen: ../../../src/generator-gt-norm.hfst
    Morph: ../../../src/analyser-gt-norm.hfst
  xerox:
    Gen: ../../../src/generator-gt-norm.xfst
    Morph: ../../../src/analyser-gt-norm.xfst
    App: lookup

Tests:
  
  Noun - kieđâvuššâm: 
    kieđâvuššâm+N+Sg+Nom:  kieđâvuššâm
    kieđâvuššâm+N+Sg+Gen:  kieđâvuššâm
    kieđâvuššâm+N+Sg+Acc:  kieđâvuššâm
    kieđâvuššâm+N+Sg+Ill:  kieđâvušmân
    kieđâvuššâm+N+Sg+Loc:  kieđâvušmist
    kieđâvuššâm+N+Sg+Com:  kieđâvušmáin
    kieđâvuššâm+N+Sg+Abe:  kieđâvuššâmttáá
    kieđâvuššâm+N+Ess:  kieđâvušmin
    kieđâvuššâm+N+Par:  kieđâvušmid
    kieđâvuššâm+N+Pl+Nom:  kieđâvušmeh
    kieđâvuššâm+N+Pl+Gen:  kieđâvušmij
    kieđâvuššâm+N+Pl+Acc:  kieđâvušmijd
    kieđâvuššâm+N+Pl+Ill:  kieđâvušmáid
    kieđâvuššâm+N+Pl+Loc:  kieđâvušmijd
    kieđâvuššâm+N+Pl+Com:  kieđâvušmijguin
    kieđâvuššâm+N+Pl+Abe:  kieđâvušmijttáá
